ACORDAO-COMPLETO-2332492

ACÓRDÃO DE RELAÇÃO

ACÓRDÃO DE RELAÇÃO 1105/2019 ATA 2/2019 - PRIMEIRA CÂMARA

Acórdão 1105/2019-TCU-Primeira Câmara
	
	Os ministros do Tribunal de Contas da União, reunidos em sessão da 1ª Câmara, com fundamento nos arts. 1º, I; 16, II; 18 e 23, II, da Lei 8.443/1992, nos arts. 1º, I, 208 e 214, II, do RI/TCU, na forma do art. 143, I, 'a', do RI/TCU, e de acordo com os pareceres convergentes emitidos nos autos, ACORDAM, por unanimidade, em julgar as contas do responsável relacionado a seguir regulares com ressalva, em razão das impropriedades citadas abaixo e dar-lhe quitação, e, com fundamento nos arts. 1º, I; 16, I; 17 e 23, I, da Lei 8.443/1992, e na forma dos arts. 1º, I; 207 e 214, I, do RI/TCU, regular as dos demais, dando-lhes quitação plena, fazendo-se as ciências sugeridas.
	- Gustavo Adolfo Igrejas Filgueiras (XXX.972.652-XX) : ausência de controle na área de gestão de riscos; deficiências no controle de renúncias de receitas, consistentes na demora do processo de análise dos demonstrativos das empresas beneficiadas pela Lei de Informática da Zona Franca de Manaus (ZFM) .
1. Processo TC-Processo 033.503/2016-8 (PRESTAÇÃO DE CONTAS - Exercício: 2015) 
	1.1. Responsáveis: Antonio José Alves Junior (XXX.079.327-XX) ; Arivan Ribeiro Reis (XXX.784.822-XX) ; Armando de Queiroz Monteiro Neto (XXX.812.294-XX) ; Arthur Virgílio do Carmo Ribeiro Neto (XXX.982.477-XX) ; Carlito de Holanda Sobrinho (XXX.902.412-XX) ; David Meister (XXX.033.311-XX) ; Diego Cota Pacheco (XXX.460.101-XX) ; Elias Sereno de Souza (XXX.318.272-XX) ; Emilia Amaral Silva Rolim (XXX.655.832-XX) ; Emmanuel Ribeiro Sales de Aguiar (XXX.551.972-XX) ; Eneas Romulo Dalton Di Franco de Araujo (XXX.508.462-XX) ; Fernando de Magalhães Furlan (XXX.751.809-XX) ; Francisco Djalma Cesse da Silva (XXX.035.204-XX) ; Guilherme de Melo Pessoa (XXX.775.912-XX) ; Gustavo Adolfo Igrejas Filgueiras (XXX.972.652-XX) ; Ivan João Guimarães Ramalho (XXX.080.578-XX) ; Jose Adilson Vieira de Jesus (XXX.767.937-XX) ; Jose Henrique Oliveira (XXX.244.434-XX) ; Jose Lopo de Figueiredo Filho (XXX.695.762-XX) ; Jose Nagib da Silva Lima (XXX.427.952-XX) ; Jose Wanderley Uchoa Barreto (XXX.924.443-XX) ; José Alfredo Maia Pontes (XXX.707.862-XX) ; José Gustavo Sampaio Gontijo (XXX.655.221-XX) ; José Melo de Oliveira (XXX.825.952-XX) ; Luiz Antonio Pazos Moraes (XXX.412.007-XX) ; Marcelo Souza Pereira (XXX.874.602-XX) ; Maria Suely Silva Campos (XXX.485.062-XX) ; Marivaldo Goncalves de Melo (XXX.084.172-XX) ; Muni Lourenço Silva Júnior (XXX.480.662-XX) ; Márcio Veríssimo Carvalho Dantas (XXX.096.872-XX) ; Neiva Lúcia da Costa Nunes (XXX.369.902-XX) ; Nivaldo das Chagas Mendonca (XXX.949.388-XX) ; Oduval Lobato Neto (XXX.597.012-XX) ; Rafael Moreira de Aguiar (XXX.559.631-XX) ; Rebecca Martins Garcia (XXX.351.172-XX) ; Rubens Barros do Nascimento (XXX.113.982-XX) ; Wilson Wolter Filho (XXX.102.482-XX) .
	1.2. Entidade: Superintendência da Zona Franca de Manaus.
	1.3. Relator: Ministro-Substituto Weder de Oliveira.
	1.4. Representante do Ministério Público: Procurador Marinus Eduardo De Vries Marsico.
	1.5. Unidade Técnica: Secretaria do TCU no Estado do Amazonas (Sec-AM) .
	1.6. Representação legal: não há.
	1.7. Determinações/Recomendações/Orientações:
	1.7.1. dar ciência à Superintendência da Zona Franca de Manaus sobre as seguintes impropriedades:
	1.7.1.1. ausência de processo formal de gerenciamento de riscos, identificada nos controles internos da entidade, o que afronta as melhores práticas para a boa governança preconizadas por este Tribunal (Referencial Básico de Governança Pública) ;
	1.7.1.2. demora na análise de relatórios demonstrativos (RD) das empresas beneficiadas pela Lei de Informática da Zona Franca de Manaus.

Primeira Câmara

Antonio José Alves Junior (XXX.079.327-XX); Arivan Ribeiro Reis (XXX.784.822-XX); Armando de Queiroz Monteiro Neto (XXX.812.294-XX); Arthur Virgílio do Carmo Ribeiro Neto (XXX.982.477-XX); Carlito de Holanda Sobrinho (XXX.902.412-XX); David Meister (XXX.033.311-XX); Diego Cota Pacheco (XXX.460.101-XX); Elias Sereno de Souza (XXX.318.272-XX); Emilia Amaral Silva Rolim (XXX.655.832-XX); Emmanuel Ribeiro Sales de Aguiar (XXX.551.972-XX); Eneas Romulo Dalton Di Franco de Araujo (XXX.508.462-XX); Fernando de Magalhães Furlan (XXX.751.809-XX); Francisco Djalma Cesse da Silva (XXX.035.204-XX); Guilherme de Melo Pessoa (XXX.775.912-XX); Gustavo Adolfo Igrejas Filgueiras (XXX.972.652-XX); Ivan João Guimarães Ramalho (XXX.080.578-XX); Jose Adilson Vieira de Jesus (XXX.767.937-XX); Jose Henrique Oliveira (XXX.244.434-XX); Jose Lopo de Figueiredo Filho (XXX.695.762-XX); Jose Nagib da Silva Lima (XXX.427.952-XX); Jose Wanderley Uchoa Barreto (XXX.924.443-XX); José Alfredo Maia Pontes (XXX.707.862-XX); José Gustavo Sampaio Gontijo (XXX.655.221-XX); José Melo de Oliveira (XXX.825.952-XX); Luiz Antonio Pazos Moraes (XXX.412.007-XX); Marcelo Souza Pereira (XXX.874.602-XX); Maria Suely Silva Campos (XXX.485.062-XX); Marivaldo Goncalves de Melo (XXX.084.172-XX); Muni Lourenço Silva Júnior (XXX.480.662-XX); Márcio Veríssimo Carvalho Dantas (XXX.096.872-XX); Neiva Lúcia da Costa Nunes (XXX.369.902-XX); Nivaldo das Chagas Mendonca (XXX.949.388-XX); Oduval Lobato Neto (XXX.597.012-XX); Rafael Moreira de Aguiar (XXX.559.631-XX); Rebecca Martins Garcia (XXX.351.172-XX); Rubens Barros do Nascimento (XXX.113.982-XX); Wilson Wolter Filho (XXX.102.482-XX).

WEDER DE OLIVEIRA

não há.

PRESTAÇÃO DE CONTAS (PC)

Secretaria do TCU no Estado do Amazonas (Sec-AM).